---
title: "Analysis of planAttributes.csv"
author: "Omar Besic und Musab Elkour" 
date: "16 Mai 2019"
output: html_document
---

```{r setup, include=FALSE}
knitr::opts_chunk$set(echo = TRUE)
```
### Wer?
Das **Center for Medicare & Medicaid Services (CMS)** setzt sich für mehr Transparenz in der "Health Insurance Exchange" ein.

Während Informationen über Gesundheitspläne wie Leistungen, Zuzahlungen, Prämien und geografische Abdeckung auf Healthcare.gov öffentlich zugänglich sind, veröffentlicht CMS auch herunterladbare **Public Use Files (PUFs)**, damit Forscher und andere Interessengruppen leichter auf Austauschdaten zugreifen können.

### Was?
Die Börsen-PUFs beinhalten Informationen auf Plan- und Herausgeberebene für zertifizierte **Qualified Health Plans (QHPs)** und **Stand-Alone Dental Plans (SADPs)**, die Einzelpersonen und Kleinunternehmen über die Krankenversicherungsbörse angeboten werden.

```{r,include=FALSE, echo=FALSE}
library(ggplot2)
library(readr)
library(dplyr) 
library(choroplethr)
library(extrafont)
library(extrafontdb)
library(RColorBrewer)
library(scales)
library(gridExtra)
library(choroplethrMaps)
library(knitr)
library(kableExtra)
```

### Der Dataset - ein kurzer Ueberblick
In diesem Bericht werden folgende Kennzahlen genauer analysiert:
**TEHBInnTier1FamilyMOOP** -> Spalte 159
**xy**

```{r, echo=FALSE}
# import data with help of the readr package and reads comma delimited files
planAttributes <- read.csv("PlanAttributes.csv", stringsAsFactors = FALSE)

x <- knitr::kable(planAttributes[5,158:160], "html")
column_spec(x, 1:2, width = "20em", bold = TRUE, italic = TRUE)

```

Note that the `echo = FALSE` parameter was added to the code chunk to prevent printing of the R code that generated the plot.
