---
title: "Analysis of planAttributes.csv"
author: "Omar Besic und Musab Elkour" 
date: "23 Mai 2019"
output: 
  html_document:
    theme: united
    highlight: tango  
    toc: true
    toc_float:
      collapsed: false
---

```{r setup, include=FALSE}
knitr::opts_chunk$set(echo = TRUE)
```

Github Repository: https://github.com/besio1/bi_project

# Kontext
Das "Centers for Medicare & Medicaid Services (CMS) Center for Consumer Information & Insurance Oversight (CCIIO) veröffentlicht sogenannte Exchange PUFs, um Transparenz und Zugang über Qualified Health Plans (QHPs) und Stand-alone Dental Plans (SADPs) zu schaffen. Diese werden Einzelpersonen und Kleinunternehmen über die Krankenversicherungsbörse angeboten.

**Wir behandeln in diesem Bericht das "Planattribute" - PUF**

Der Planattribute - PUF enthält unter Anderem Daten über maximale Selbstbehalte oder"Health Savings Accounts" der amerikanischen Bürger. Diese werden anonym auf Bundesebene geteilt und durch die jeweiligen Herausgeber der Versicherungen erfasst.

# Vorgehensweise 
1) Kontextanalyse der Daten
2) Kaggle Account erstellt + Daten extrahiert
3) Interessante Datensätze für die Auswertung herausgesucht | Use Case definiert
4) Gewählte Datensätze bereinigt
5) Bereinigte Datensätze manipuliert
5) Erstellen des Reports in RMarkdown

```{r,include=FALSE, echo=FALSE}
library(ggplot2)
library(readr)
library(dplyr) 
library(choroplethr)
library(extrafont)
library(extrafontdb)
library(RColorBrewer)
library(scales)
library(gridExtra)
library(choroplethrMaps)
library(knitr)
library(kableExtra)
library(RColorBrewer)
library(DT)
library(tigris)
library(leaflet)
library(geojson)
```

# Der Use Case
John Doe ist an Diabetes erkrankt. Die Dialysen im Spital kosten 35'000 Dollar pro Jahr. Sein Arbeitgeber (University of California) hat ihn und seine Familie mit einem "family plan" versichert.

Der **erste Selbstbehalt** beträgt 3'000 Dolar (sog. Deductible). Der **maximale Selbstbehalt** beträgt 15'000 Dollar.  Nachdem der erste Selbstbehalt von 3'000 Dolar aufgebraucht wurde, trägt John und seine Familie 20% der versicherten Kosten selbst (**coinsurance**) und zwar solang bis der maximale Selbstbehalt von 15'000 Dollar pro Jahr erreicht wurde. Alle versicherten Leistungen über 15'000 Dollar werden von der Versicherungsgesellschaft übernommen.

1. Übersicht über die Begriffe
* Erste Selbstbehalt       = Deductible
* Maximale Selbstbehalt    = maximum out of pocket (moop)
* 20% Teilnahme an Kosten  = coinsurance

John interessiert sich für die Gesamtsituation in den Vereinigten Staaten. Dazu hat er zwei Experten in R (Besic und Elkour) engagiert die ihn das Planattribute PUF genauer analysieren und veranschaulichen. Ihn interessiert vorallem die Selbstbehalte und die Coinsurance Rates in den einzelnen Bundesstaaten. 

# Das Dataset
Insgesamt gibt es 179 Kolonnen. Untenstehend wird ein Ausschnitt der vorhandenen Kolonnen gezeigt. Die Rot markierten Zeilen (entspricht im planAttributes.csv den Spalten) werden in diesem Bericht eingehender analysiert.

```{r, echo=FALSE}
# Import Dataset
planAttributes <- read.csv("PlanAttributes.csv", stringsAsFactors = FALSE)

# Setwd for omar besic 
# setwd("C:/Users/omarb/Desktop/Studium/6. Semester/06_Business Intelligence im Spital/Projekt/bi_project")

# Setwd for musab elkour 
 setwd("C:/dev/bi_project")

# transform dataset as tibble. This easify the access to the columns and assign to planAttributesColumns
planAttributesColumns <- as_tibble(planAttributes)

# select all columns from 110 to 130 and 150 to 165 and assign to planAttributesColumns
planAttributesColumns <- planAttributesColumns %>% select(118:122,155:163)

# give me the names of planAttributesColumns and use kable function with pipes to beautify the output table
# select row 12 and 31 and make backgorund red (#D7261E), note that the rows in the table represents 
# the columns from the planAttributes
names(planAttributesColumns) %>%
  kable() %>%
  kable_styling(bootstrap_options = c("striped", "hover", "condensed", "responsive", "bordered")
                , fixed_thead = list(enabled = T, background = "dark"))  %>%
   add_header_above("Ausschnitt der vorhandenen Spalten im planAttributes.csv", background = "#4caf50", bold = TRUE, color = "white")   %>%
  row_spec(cbind(4,10), bold = T, color = "white", background = "#D7261E")
```

# TEHBInnTier1FamilyMOOP

Der "TEHBInnTier1FamilyMOOP" ist der maximale Selbstbehalt (maximum out of pocket) den man im Rahmen des Gesundheitsplans für eine Familie zahlt. Wir werden diese Kennzahl genauer analysieren.

1. Dazu müssen wir die Kolonne "TEHBInnTier1FamilyMOOP" bereinigen:
* Alle "," in den Zellen entfernen
* Alle Dollarzeichen entfernen
* Alle nicht nummerischen Werte in nummerische Umwandeln
* Allen nummerischen Werte als 0 deklarieren

```{r,include=FALSE, echo=FALSE}
# Maximum Out of Pocket for Medical and Drug EHB Benefits (Total),
# In Network (Tier 1), Family
# The max out of pocket is the amount of money that the family would 
# have to pay before the insurance covers everything 100%
# Give me the TEHBInnTier1FamilyMOOP column just for a short glimpse
planAttributes <- planAttributes %>% select(TEHBInnTier1FamilyMOOP)

# replace all "," with " " in TEHBInnTier1FamilyMOOP
# as example: given = $12,600 BUT wanted = $12600
planAttributes$TEHBInnTier1FamilyMOOP<- gsub(',', '', planAttributes$TEHBInnTier1FamilyMOOP)

# replace all "\\$" with " " in TEHBInnTier1FamilyMOOP
# as example: given = $12600 BUT wanted = 12600
planAttributes$TEHBInnTier1FamilyMOOP<- gsub('\\$', '', planAttributes$TEHBInnTier1FamilyMOOP)

# assign (and convert to numeric) the maximum out of pocket column to planAttributes$moop
planAttributes$moop<- as.numeric(planAttributes$TEHBInnTier1FamilyMOOP)

# fill the blank cells with 0
planAttributes$moop[is.na(planAttributes$moop)] <- 0

counts <- table(planAttributes$moop)

```

### Verteilung TEHBInnTier1FamilyMOOP
Wir generieren ein Histogramm. Merken aber, dass das Histogramm durch die zu vielen 0 Werte verzerrt wird.
Deshalb entfernen wir 0 Werte, um einen besser lesbares Histogramm zu erhalten.

```{r, echo=FALSE}

# plot histogram of moop with 0
plot1without0 <- ggplot(planAttributes, aes(x = planAttributes$moop)) + geom_histogram(col="black", fill="green")
plot1without0 + ggtitle("Verteilung der moop Beiträge in den USA ") + xlab("Beträge") + ylab("Anzahl Verträge")


# There’s a lot of plans in there that have a zero family MOOP. That’s not accurate. 
# I will only stick to plans that actually have a dollar amount.
planAttributes <- subset(planAttributes, planAttributes$moop != 0)

# plot histogram of moop without 0
plot1with0 <- ggplot(planAttributes, aes(x = planAttributes$moop)) + geom_histogram(col="black", fill="green")
plot1with0 + ggtitle("Verteilung der moop Beiträge in den USA ") + xlab("Beträge") + ylab("Anzahl Verträge")

```


### Interaktive Darstellung der durchschn. TEHBInnTier1FamilyMOOP pro State
Nun zeigen wir die Verteilung der moop Beiträge auf die verschiedenen US Bundesstaaten verteilt.

```{r,include=FALSE, echo=FALSE}
#In this case, we will use the geojsonio package to load the data into sp objects, which will let us easily manipulate the geographic features, and their properties, in R.
# transfrom .json file into a spatial polygons data frame
states <- geojsonio::geojson_read(x = "https://raw.githubusercontent.com/PublicaMundi/MappingAPI/master/data/geojson/us-states.json"
                                  , what = "sp")
class(states)
names(states)

#a basic map with just the outline of the states
map1 <- leaflet(states) %>%
  setView(-96, 37.8, 4) %>%
  addProviderTiles("MapBox", options = providerTileOptions(
    id = "mapbox.light",
    accessToken = Sys.getenv('MAPBOX_ACCESS_TOKEN')))

#We've saved the basic basemap as a separate variable m so we can easily iterate on the addPolygons call 
#call addPolygons with no additional arguments -- To add uniform polygons with default styling
map1 %>% addPolygons()

#First, we'll define the bins. This is a numeric vector that defines the boundaries between intervals 
bins <- c(0, 100, 200, 500, 1000, 2000, 5000, 10000, Inf)

#Then, we'll call colorBin to generate a palette function that maps the RColorBrewer "YlOrRd" colors to our bins.
pal <- colorBin("YlGnBu", domain = planAttributes$moop, bins = bins)


#Adding Color to the map 
#Finally, we'll modify addPolygons to use the palette function to generate a vector of colors for fillColor, and also add some other static style properties.
map1 %>% addPolygons(
  fillColor = ~pal(planAttributes$moop),
  weight = 2,
  opacity = 1,
  color = "white",
  dashArray = "3",
  fillOpacity = 0.7)

#Adding interaction 
#make the polygons highlight as the mouse passes over them. The addPolygon function has a highlight argument that makes this simple
map1 %>% addPolygons(
  fillColor = ~pal(planAttributes$moop),
  weight = 2,
  opacity = 1,
  color = "white",
  dashArray = "3",
  fillOpacity = 0.7,
  highlight = highlightOptions(
    weight = 5,
    color = "#666",
    dashArray = "",
    fillOpacity = 0.7,
    bringToFront = TRUE))

#Custom infos 
#We'll generate the labels by handcrafting some HTML, and passing it to lapply(htmltools::HTML) so that Leaflet knows to treat each label as HTML instead of as plain text. We'll also set some label options to improve the style of the label element itself.
labels <- sprintf(
         paste0("<br /> State: ", states$name , 
         "<br /> Moops: ", planAttributes$moop 
         )
  )  %>% lapply(htmltools::HTML)

map1 <- map1 %>% addPolygons(
  fillColor = ~pal(planAttributes$moop),
  weight = 2,
  opacity = 1,
  color = "white",
  dashArray = "3",
  fillOpacity = 0.7,
  highlight = highlightOptions(
    weight = 5,
    color = "#666",
    dashArray = "",
    fillOpacity = 0.7,
    bringToFront = TRUE),
  label = labels,
  labelOptions = labelOptions(
    style = list("font-weight" = "normal", padding = "3px 8px"),
    textsize = "15px",
    direction = "auto"))

#illustrate the map with this line 
map1


```


```{r, echo=FALSE}

#add a legend. Because we chose to color our map using colorBin, the addLegend function makes it particularly easy to add a legend with the correct colors and intervals.
map1 %>% addLegend(pal = pal, values = ~pal(planAttributes$moop), opacity = 0.7, title = "Beträge in Dollar",
               position = "bottomright")



```


# SBCHavingDiabetesCoinsurance
Die "SBCHavingDiabetesCoinsurance" sind die Deckungskosten der Mitversicherung für das SBC Scenario für Diabetes.

SBC (Summary of Benefits and Coverage):
Zusammenfassung der Leistungen und Deckung. Liefert klare und konsistente Informationen, um zu verstehen, was abgedeckt ist und was es kostet.

Wir werden diese Kennzahl genauer analysieren.

1. Dazu müssen wir die Kolonne "SBCHavingDiabetesCoinsurance" bereinigen:
* Alle "," in den Zellen entfernen
* Alle Dollarzeichen entfernen
* Alle nicht nummerischen Werte in nummerische Umwandeln
* Allen nummerischen Werte als 0 deklarieren

```{r,include=FALSE, echo=FALSE}
#import data with help of the readr package and reads comma delimited files
pa <- read.csv("PlanAttributes.csv", stringsAsFactors = FALSE)


#prints all the data in the columns which are in the business year 2014
#Just for checking the access to the data 
#subset and filter the data just for the buisness year 2014
pa <- subset(pa, BusinessYear == "2014")
print(subset(pa, BusinessYear == "2014"))


#A quick glimpse and then some data cleaning of SBCHavingDiabetesCoinsurance (The dollar amount of the coinsurance for the sample SBC scenario of having diabetes)
#Coinsurance = Eine Mitversicherung ist die Beteiligung mehrerer Versicherungsunternehmen an der Versicherung desselben Risikos
#SBC= Summary of Benefits and Coverage Provides Clear and Consistent Information == allowing employers and employees to make apples-to-apples comparisons among plans, understand what is covered and what it costs
head(pa$SBCHavingDiabetesCoinsurance, 100)

# replace all "," with " " AND all "\\$" with " " in SBCHavingDiabetesCoinsurance
pa$SBCHavingDiabetesCoinsurance<- gsub('\\$', '', pa$SBCHavingDiabetesCoinsurance)
pa$SBCHavingDiabetesCoinsurance<- gsub(',', '', pa$SBCHavingDiabetesCoinsurance)
# assign (and convert to numeric) the column of SBCHavingDiabetesCoinsurance
pa$coinsurance <- as.numeric(pa$SBCHavingDiabetesCoinsurance)
# fill the blank cells with 0
pa$coinsurance[is.na(pa$coinsurance)] <- 0
head(pa$coinsurance, 100)

#subset and filter all coinsurances which equals 0 (remove all 0 values)
pa <- subset(pa, coinsurance != 0)


##set data of coinsurance in a table for the barplot 
counts <- table(pa$coinsurance)

```

### Verteilung SBCHavingDiabetesCoinsurance
Wir generieren ein Barplot und ein Histogramm. Merken aber, dass beide Diagramme durch die zu vielen 0 Werte verzerrt wird. Hier wurde nur das Jahr 2014 analysiert und betrachtet. 
Deshalb entfernen wir die 0 Werte, um besser lesbare Diagramme zu erhalten.
```{r, echo=FALSE}

#barplot of coinsurance
barplot(counts, main="Deckungskosten der Mitversicherung für Diabeteserkrankte in 2014",
        xlab="Beträge", ylab="Anzahl Verträge", col="green")

# plot histogram of coinsurance dollar amount (x axis) and count in (y axis)
plot <- ggplot(pa, aes(x = pa$coinsurance)) + geom_histogram(col="black", fill="green")
plot + ggtitle("Deckungskosten der Mitversicherung für Diabeteserkrankte in 2014") + xlab("Beträge") + ylab("Anzahl Verträge")


```


### Tabellarische Liste der durchschnittlichen SBCHavingDiabetesCoinsurance pro State
Hier haben wir die Liste aller StateCodes sowie die Durchschnittsdeckungskosten je Staat aufgelistet und zusammengefasst. Dies wird benötigt für die MAP Darstellung der Deckungskostenverteilung. 
```{r,include=FALSE, echo=FALSE}
#list aggregation of the mean of the coinsurance with the statecode and print it 
df <- aggregate(pa$coinsurance, list(pa$StateCode), mean)
names(df) <- c("state", "coinsurance")


```

```{r, echo=FALSE}

#Set the title of the printed aggregated list above with new labels and print it 
df

```



### Interaktive Darstellung der durchschn. SBCHavingDiabetesCoinsurance pro State
Nun zeigen wir die Verteilung der Deckungskosten auf die verschiedenen US Bundesstaaten verteilt für das Jahr 2014
(mit Informationsfenster für jede Staat über die Deckungskosten sowie Staatsname und Businessyear).

```{r,include=FALSE, echo=FALSE}


#a basic map with just the outline of the states
map <- leaflet(states) %>%
  setView(-96, 37.8, 4) %>%
  addProviderTiles("MapBox", options = providerTileOptions(
    id = "mapbox.light",
    accessToken = Sys.getenv('MAPBOX_ACCESS_TOKEN')))

#We've saved the basic basemap as a separate variable m so we can easily iterate on the addPolygons call 
#call addPolygons with no additional arguments -- To add uniform polygons with default styling
map %>% addPolygons()

#First, we'll define the bins. This is a numeric vector that defines the boundaries between intervals 
bins <- c(0, 10, 20, 50, 100, 200, 500, 1000, Inf)

#Then, we'll call colorBin to generate a palette function that maps the RColorBrewer "YlOrRd" colors to our bins.
pal <- colorBin("YlGnBu", domain = pa$coinsurance, bins = bins)


#Adding Color to the map 
#Finally, we'll modify addPolygons to use the palette function to generate a vector of colors for fillColor, and also add some other static style properties.
map %>% addPolygons(
  fillColor = ~pal(pa$coinsurance),
  weight = 2,
  opacity = 1,
  color = "white",
  dashArray = "3",
  fillOpacity = 0.7)

#Adding interaction 
#make the polygons highlight as the mouse passes over them. The addPolygon function has a highlight argument that makes this simple
map %>% addPolygons(
  fillColor = ~pal(pa$coinsurance),
  weight = 2,
  opacity = 1,
  color = "white",
  dashArray = "3",
  fillOpacity = 0.7,
  highlight = highlightOptions(
    weight = 5,
    color = "#666",
    dashArray = "",
    fillOpacity = 0.7,
    bringToFront = TRUE))

#Custom infos 
#We'll generate the labels by handcrafting some HTML, and passing it to lapply(htmltools::HTML) so that Leaflet knows to treat each label as HTML instead of as plain text. We'll also set some label options to improve the style of the label element itself.
labels <- sprintf(
         paste0("<br /> State: ", states$name , 
         "<br /> Businessyear: ", pa$BusinessYear,
         "<br /> Coisurances: ", pa$coinsurance 
         )
  )  %>% lapply(htmltools::HTML)

map <- map %>% addPolygons(
  fillColor = ~pal(pa$coinsurance),
  weight = 2,
  opacity = 1,
  color = "white",
  dashArray = "3",
  fillOpacity = 0.7,
  highlight = highlightOptions(
    weight = 5,
    color = "#666",
    dashArray = "",
    fillOpacity = 0.7,
    bringToFront = TRUE),
  label = labels,
  labelOptions = labelOptions(
    style = list("font-weight" = "normal", padding = "3px 8px"),
    textsize = "15px",
    direction = "auto"))

#illustrate the map with this line 
map


```


```{r, echo=FALSE}

#add a legend. Because we chose to color our map using colorBin, the addLegend function makes it particularly easy to add a legend with the correct colors and intervals.
map %>% addLegend(pal = pal, values = ~pal(pa$coinsurance), opacity = 0.7, title = "Beträge in Dollar",
               position = "bottomright")



```

